

Michael LEVESQUE

24 ans

📞 06 12 47 47 02 | 💹 mxchaellevesque@gmail.com

↑ Toulouse, France – Ouvert à la mobilité



Développeur BI - Data Analyst

Passionné par la data, j'ai une expérience solide en dashboards décisionnels, gestion de données complexes et industrialisation de solutions analytiques. Diplômé d'un Master en Data Engineering (RNCP 7), j'ai contribué à des projets d'envergure chez Orange, alliant ETL, visualisation et qualité des données. Curieux, rigoureux et orienté utilisateur, je suis prêt à relever de nouveaux défis dans la valorisation des données.

Expériences professionnelles

Data Analyst / Data Engineer (Alternance) Orange UCI PRM – Marseille – Oct. 2022 à Oct. 2024 (Datafactory - Département Performance Expérience Client)

- Automatisé à 100% un rapport décisionnel Power BI sécurisé (sources : cubes, GCP, SQL Server), offrant aux décideurs des KPI fiables en temps réel.
- Migré plusieurs rapports Qlik vers Power BI, supprimant les traitements manuels.
- Créé 10+ rapports Power BI pour le suivi de performance des responsables.
- Développé un scoring zones pour prioriser les actions sur les secteurs clés.
- Travaillé en collaboration transverse avec les équipes Orange France.

Data Analyst (Stage)

Orange CI – Abidjan – Mai 2022 à Sept. 2022

- Réalisé des extractions quotidiennes de données (SQL) et traitements complémentaires en Python/pandas.
- Conçu des dashboards Power BI stratégiques, renforçant la visibilité des projets clés.
- Développé une appli Python/Dash intégrant des vues analytiques et des cartes géographiques pour localiser et suivre les zones Orange.

Développeur Web & BDD (Stage)

Occiweb Radio – Toulouse – Juin à Août 2021

- Refait et modernisé le site web de l'entreprise avec un design ergonomique et responsive.
- Restructuré la base de données, améliorant la rapidité et la fiabilité du site.

Langues

• Français: Langue

maternelle

Anglais : B2 (avancé)Allemand : B1 (intermédiaire)

Centres d'intérêt

- Voyages
- Dessin
- Musique
- Astronomie

Formations

Master Data Engineering (RNCP niveau 7) YNOV, Aix-en-Provence – 2022 à 2024 Big Data (Spark, Kafka), ETL, Power BI, Dash, Machine Learning

Titre RNCP 35078 – Expert en Informatique et Systèmes d'Information (niveau 7) - 2024 Certification professionnelle reconnue par l'État

Bachelor Data & IA

YNOV, Toulouse – 2019 à 2022 Python, SQL, Analyse de données, Modélisation, Intelligence Artificielle

EPITECH – 1^{re} année de cycle Informatique Toulouse – 2018 à 2019 Fondamentaux du développement (C, algorithmique,

Soft skills

Analyse & résolution de problèmes . Rigueur & fiabilité . Esprit d'équipe & collaboration transverse . Curiosité & veille technologique . Communication claire & data storytelling

Compétences techniques

- BI & Visualisation: Power BI, Dash, Excel, DAX, MDX
- Langages: Python (pandas, matplotlib), SQL, NoSQI
- Bases de données : PostgreSQL, BigQuery, ElasticSearch
- ETL & Big Data: Spark, Kafka, Visual Studio
- Méthodologie Data: Modélisation, nettoyage, transformation, tests, déploiement